【裁判字號】    97,抗,32
【裁判日期】    970227
【裁判案由】    給付票款
【裁判全文】
臺灣高等法院臺南分院民事裁定    97年度抗字第32號
抗  告  人  甲○○
            送達代收人  丙○○.
上列抗告人因與相對人乙○○間給付票款強制執行事件，對於中
華民國九十六年十一月十五日臺灣臺南地方法院所為裁定（九十
六年度執字第四八七七六號）提起抗告，本院裁定如下：
    主  文
抗告駁回。
抗告程序費用新台幣壹仟元由抗告人負擔。
    理  由
一、抗告意旨略以：伊持有台南地院對於相對人所發執行命令，
    足認對於相對人之債權明確；且伊迄未另依台南地院（九三
    ）執明字第一０四０六號執行命令，向第三人台南縣永康市
    農會收取債務人乙○○之存款債權。原裁定駁回伊之強制執
    行聲請，尚有未合，爰提起本件抗告，求為廢棄原裁定。
二、按第三人不於強制執行法第一百十九條第一項期間內聲明異
    議，亦未依執行法院命令，將金錢支付債權人，或將金錢、
    動產或不動產支付或交付執行法院時，執行法院得因債權人
    之聲請，逕向該第三人為強制執行，強制執行法第一百十九
    條第二項定有明文。是執行債權人得聲請逕向執行債務人以
    外之第三人為強制執行者，既基於上開條項之特別規定，其
    所憑者，屬於同法第四條第一項第六款之執行名義；然強制
    執行法第一百十九條第二項規定，屬於該法第二章第五節「
    對於執行債務人其他財產權之執行」範疇，執行法院對於執
    行債務人以外之第三人，所核發之各項扣押、禁止、收取、
    支付轉給命令，均係執行法院受理執行債權人就執行債務人
    之財產聲請強制執行，而施行之各項強制執行程序之一，上
    開執行程序之實施，自應依附在原強制執行程序而存在。準
    此，執行債權人基於強制執行法第一百十九條第二項之特別
    規定，取得對於執行債務人以外第三人之上開執行名義時，
    其執行名義效力仍依附於原強制執行程序而存在；苟原強制
    執行程序已因執行債權人之執行名義獲得滿足清償，或由法
    院核發債權憑證，或其他因素而終結者，執行債權人本於強
    制執行法第一百十九條第二項規定，取得逕向執行債務人以
    外第三人為強制執行之執行名義，即無所依附而失其效力。
三、查：
（一）抗告人係執台南地院八十八年度南簡字第一０六二號確定
      之宣示判決筆錄為執行名義，於八十八年十一月二十五日
      具狀聲請就債務人吳天祝、林南生之債權額在新台幣（下
      同）五百萬元本息範圍內，扣押及收取債務人吳天祝對於
      相對人乙○○之每年租金債權六十萬元。經台南地院以八
      十八年度執字第二三六０八號執行事件受理後，對於該案
      之執行債務人吳天祝及第三人乙○○核發扣押命令；因該
      案執行債務人吳天祝及第三人乙○○本人親自收受該扣押
      命令後均無異議，台南地院再於同年十二月十七日對吳天
      祝、乙○○二人核發（八八）南院鵬執明字第二三六０八
      號執行命令，准由該案執行債權人（即本件抗告人）在債
      權額五百萬元本息範圍內，逕向第三人乙○○為收取。上
      開執行命令經送達該案執行債務人吳天祝及第三人乙○○
      後，亦未據聲明異議。惟其後該案執行債權人因接續執行
      其他債務人林南生等之扣薪命令及競選費用貼補款項，並
      未請求執行上開收取命令，且上開扣薪及競選費用等款項
      經執行法院收取並製作分配表後，該案執行債權人已於九
      十四年五月十八日領取分配款，並換發新債權憑證，台南
      地院八十八年度執字第二三六０八號強制執行事件因而終
      結等情，業經原法院依職權調取上開執行卷宗核閱無誤，
      且有抗告人提出台南地院八十八年十二月十七日（八八）
      南院鵬執明字第二三六０八號執行命令在卷（原法院卷第
      五頁）可參。
（二）抗告人聲請台南地院八十八年度執字第二三六０八號執行
      事件，對於該案執行債務人林南生、吳天祝等二人之強制
      執行程序已終結，依首開說明，抗告人得依強制執行法第
      一百十九條第二項規定，聲請執行法院逕向相對人乙○○
      為強制執行之執行名義─「台南地院八十八年十二月十七
      日（八八）南院鵬執明字第二三六０八號執行命令」，已
      失其效力；抗告人執已失其效力之執行名義，聲請原法院
      對於相對人為強制執行，即屬不應准許，原裁定據以駁回
      抗告人之本件強制執行聲請，於法並無不合。抗告意旨猶
      執前詞指摘原裁定不當，求予廢棄者，為無理由，應駁回
      其抗告。
四、據上論結，本件抗告為無理由，依民事訴訟法第四百九十五
    條之一第一項、第四百四十九條第一項、第九十五條、第七
    十八條，裁定如主文。
中    華    民    國    97    年    2     月    27    日
                  民事第三庭    審判長法  官  陳  光  秀
                                      法  官  曾  平  杉
                                      法  官  李  文  賢
上為正本係照原本作成。
如不服本裁定，僅得於收受本裁定正本送達後10日內以適用法規
顯有錯誤為理由，向本院提出再抗告狀（須附繕本）依法應繳納
抗告費新台幣1千元，並委任律師為訴訟代理人，經本院許可後
始可再抗告於最高法院。
中    華    民    國    97    年    2     月    29    日
                                      書記官  劉  清  洪
【附記】
民事訴訟法第495條之1第2項準用同法第466條之1第1、2項規定
：
(1)對於第二審判決上訴，上訴人應委任律師為訴訟代理人。但上
  訴人或其法定代理人具有律師資格者，不在此限。
(2)上訴人之配偶、三親等內之血親、二親等內之姻親，或上訴人
  為法人、中央或地方機關時，其所屬專任人員具有律師資格並
  經法院認為適當者，亦得為第三審訴訟代理人。
民事訴訟法第466條之2：
  上訴人無資力委任訴訟代理人者，得依訴訟救助之規定，聲請
  第三審法院為之選任律師為其訴訟代理人。


司法院資訊處製作；財團法人民間司法改革基金會備份。
